【裁判字號】    90,親,61
【裁判日期】    901004
【裁判案由】    否認子女
【裁判全文】
臺灣臺中地方法院民事判決  九十年度親字第六一號
    原      告  乙  ○
    送達代收人  甲○○
    被      告  丙○○
    人          丁○○
右當事人間否認子女事件，本院判決如左：
    主      文
確認被告丙○○非被告丁○○自原告受胎所生之婚生子。
訴訟費用由被告負擔。
    事      實
甲、原告方面：
  一、聲明：如主文所示。
  二、陳述：原告與被告丁○○本係夫妻，於民國七十七年間因雙方個性不合，被告
      丁○○離家出走，此後雙方未曾見面，嗣於八十四年九月二十五日離婚。原告
      與被告丁○○自七十七年起即無同居之關係，被告丁○○於離家期間竟與第三
      人同居，並於八十二年七月二十九日產下被告丙○○，原告完全不知情，迄今
      田端午節自外地返鄉省親，方驚知此事，被告丙○○係在原告與被告丁○○婚
      姻關係存續中所生，依民法第一千零六十一條規定受胎係在婚姻關係存續中者
      ，為婚生子女。然事實上，被告丙○○非自原告受胎所生，爰依民法第一千零
      六十三條規定提起本訴。
  三、證據：提出戶籍謄本二份、診斷證明書一份為證。
乙、被告方面：
  一、聲明：同意原告之請求。
  二、陳述：被告丙○○確非自原告受胎所生之子。
     理      由
一、本件原告主張其與被告丁○○本係夫妻，嗣後協議離婚，惟婚姻關係存續中，生
    有一子即被告卓宏科之事實，業據其提出戶籍謄本二份為憑，自堪信為真實。又
    原告主張其與被告詹素真於七十七年間起即行分居，迄今未曾再同居，被告丙○
    ○應非自原告受胎所生乙節，經中國醫藥學院附設醫院作ＤＮＡ比對，結果認被
    告丙○○與訴外人劉次郎間之血緣標記吻合，應有親子關係，有該院診斷證明書
    乙紙可稽，是原告此部份之主張，亦屬真實。
三、按民法第一千零六十三條第一項推定之婚生子女，如夫妻之一方能證明妻非自夫
    受始者，得於知悉子女出生之日起，一年內提起否認之訴，同條第二項定有明文
    。查被告丁○○受胎生下被告丙○○，既係在其與原告婚姻關係存續中，則依法
    自應推定被告丙○○為原告與被告丁○○之婚生子，然被告丙○○既係被告丁○
    ○與訴外人劉次郎所生，已如前述，即非被告丁○○自原告受胎所生者。而原告
    陳稱伊於今年（即九十年）端午節始知悉被告丁○○產下被告丙○○乙節，核與
    被告丁○○所述原告直到今年端午節才知道被告丙○○不是伊與原告所生等情相
    符，足見，原告知悉被告丙○○出生時起，迄今未及一年。準此，原告於知悉被
    告丙○○出生之日起一年內提起本件訴訟，於法洵屬有據，應予准許。
四、據上論結，本件原告之訴為有理由，並依民事訴訟法第三百八十五條第一項前段
    、第八十五條第一項前段、第七十八條，判決如主文。
中      華      民      國    九十      年      十      月      四      日
                                  臺灣臺中地方法院家事法庭
~B法      官  許文碩
右為正本係照原本作成
如對本判決上訴須於判決送達後廿日內向本院提出上訴狀
中      華      民      國    九十      年      十      月      八      日
~B法院書記官  何俞瑩


司法院資訊處製作；財團法人民間司法改革基金會備份。
